【裁判字號】    90,交訴,116
【裁判日期】    901011
【裁判案由】    業務過失致死
【裁判全文】
臺灣新竹地方法院刑事判決                          九十年度交訴字第一一六號
    公  訴  人  臺灣新竹地方法院檢察署檢察官
    被      告  甲○○
右列被告因業務過失致死案件，經檢察官提起公訴（九十年度偵字第四八五六號），
本院判決如左︰
    主  文
甲○○從事業務之人，因業務上之過失致人於死，處有期徒刑捌月，緩刑年。
    事  實
一、甲○○係「新益國際事業有限公司」所僱用駕駛拖吊車之司機，係從事駕駛業務
    之人，於民國八十九年十一月二十一日下午二時許，駕駛車牌號碼ＲＮ─五五七
    號營業大貨車，沿新竹縣關西鎮○○路由關西鎮往桃園縣龍潭鄉方向行駛，行經
    該路段五十一號前，原應注意汽車駕駛人行駛至無號誌交岔路口時應注意車前狀
    況，俾隨時採取必要安全措施，而依當時天陰、日間自然光線充足、路面無缺陷
    、道路無障礙物、視距良好等情狀，亦無不能注意之情事，竟疏於注意及此，貿
    然前行，適謝龍德盛自關西鎮○○路口徒步穿越道路欲返回對向五十三號住處，
    甲○○見狀煞避不及，左後照鏡撞擊謝龍德盛倒地，受有頭部鈍力損傷之傷害，
    經送醫後延至九十年一月二十五日不治死亡。甲○○則於駕車肇事後、犯罪未被
    發覺前，向具有偵查權之新竹縣警察局新埔分局關西分駐所警員丙○○自首，坦
    承犯行並接受裁判。
二、案經新竹縣警察局新埔分局報請、被害人謝龍德盛之子乙○○訴由新竹縣警察局
    新埔分局報請臺灣新竹地方法院檢察署檢察官相驗屍體後自動檢舉、偵查起訴。
    理  由
一、訊據被告甲○○固坦承於右揭時地駕車肇事，致被害人謝龍德盛倒地致死之事實
    ，惟矢口否認過失傷害犯行，辯稱：伊是直行車，看到被害人站在對向車道上靠
    近中央雙黃線位置，伊減速通過時，被害人突然穿越馬路，伊煞車也來不及，並
    無過失云云。經查：
  （一）被告甲○○於前揭時地駕車肇事，致被害人謝龍德盛倒地致死之事實，已據
        其自承不諱，並經被害人之子乙○○指訴歷歷，且經目擊證人羅兆霖於偵訊
        中證述綦詳，復有交通事故調查報告表、現場照片八幀附卷可稽。又被害人
        謝龍德盛因車禍傷重死亡之事實，業經臺灣新竹地方法院檢察署檢察官督同
        檢驗員相驗屬實，製有勘驗筆錄、相驗屍體證明書、驗斷書、相驗照片六幀
        在卷足憑，均堪認屬實。
  （二）按汽車行駛時應注意車前狀況，並隨時採取必要之安全措施，道路交通安全
        規則第九十四條第三項定有明文。本案被告於警、偵訊中供述：伊行距肇事
        地前方約十公尺已預見被害人謝龍德盛穿越道路，顯見其得以及早採取安全
        措施，詎其未遵守上述規定，且依道路交通事故調查報告表載明，當時天陰
        、路面濕潤、無缺陷、視距良好等情，又無不能注意之情狀，疏未注意車前
        狀況，致撞及被害人死亡，被告自有過失。此經臺灣省車輛行車事故覆議鑑
        定委員會鑑定結果，亦為相同之認定，有該會於九十年七月二十日出具之府
        覆議字第九○一一八三號覆議意見書附卷可按。至被告辯稱：無過失云云，
        應屬個人之誤認，不足採信。
  （三）又，被害人係因被告過失駕車撞擊致死，有如前述，是認被告之過失行為與
        被害人之死亡結果間，具有相當因果關係。本案事證已臻明確，被告過失致
        死之犯行堪予認定，自應依法予以論罪科刑。
三、被告甲○○係「新益國際事業有限公司」所僱用駕駛拖吊車之司機，係從事駕駛
    業務之人，其駕車肇事致被害人死亡，核犯刑法第二百七十六條第二項之業務過
    失致死罪。查被告於犯罪未被有偵查權之機關或公務員發覺前，即向到場處理新
    竹縣警察局新埔分局關西分駐所警員丙○○自首犯行，已據證人丙○○到院證述
    屬實，復製有警訊筆錄附卷可按，是認被告有接受裁判之意思甚明，符合自首之
    規定，應依刑法第六十二條前段規定減輕其刑。爰審酌被告因一時不慎，致涉本
    件犯行，肇事後並未逃逸，並於本案繫屬本院前，與被害人家屬達成民事和解，
    賠償新臺幣一百九十萬元，有新竹縣關西調解委員會調解書一紙附卷可參，暨被
    告犯後態度等一切情狀，量處如主文所示之刑。末查，被告前未曾受有期徒刑以
    上刑之宣告，有臺灣高等法院被告全國前案紀錄表一紙附卷可按，其一時疏失，
    偶罹刑典，經此教訓應知所警惕，信無再犯之虞，本院認前開刑之宣告以暫不執
    行為適當，爰併予宣告緩刑三年，以勵自新。
據上論斷，應依刑事訴訟法第二百九十九條第一項前段，刑法第二百七十六條第二項
、第六十二條前段、第七十四條第一款，罰金罰鍰提高標準條例第一條前段，判決如
主文。
本案經檢察官吳金棟到庭執行職務。
中      華      民      國    九十      年      十      月     十一     日
                                臺灣新竹地方法院交通法庭
                                        法  官    黃  美  文
右正本證明與原本無異。
如不服本判決，應於判決送達後十日內向本院提出上訴狀( 應附繕本 )，上訴於
臺灣高等法院。
                                        書記官    饒  興  蘭
中      華      民      國    九十      年      十      月     十一     日
附錄本案論罪科刑法條全文：
刑法第二百七十六條
因過失致人於死者，處二年以下有期徒刑、拘役或二千元以下罰金。
從事業務之人，因業務上之過失犯前項之罪者，處五年以下有期徒刑或拘役，得併科
三千元以下罰金。


司法院資訊處製作；財團法人民間司法改革基金會備份。
